# 求助陈版，软件产品销售给经销商，收入确认时点

提问人：carl_cao 时间：2023-01-12 19:52:37
陈版主，您好，A公司是上市公司的全资子公司，业务为软件系统的开发与销售，A公司与客户B公司于 2022 年 12 月签订 1 份软件系统销售合同，价格达到 1000 万元，合同约定A公司交付软件授权码给B公司，软件的控制权转移给客户B公司；同时约定交付时支付10%的货款，在交付后的 60 天内支付90%的货款。 2022 年 12 月，A公司把软件及授权码清单交付给B公司，双方在验收单上签字。
经查询以及访谈，B公司是 2022 年新成立的公司，注册资本较小（A公司对B公司销售金额远大于B公司的注册资本），B公司也并非是最终客户，B公司对A公司的采购仅为备货，B公司将采购的A公司的软件产品与硬件集成销售给C，但目前尚未与C签订书面合同，仅为口头意向。
A公司能否于 2022 年 12 月确认对B公司的销售收入。
个人觉得，由于B公司属于经销商，目前仅支付10%的货款，商业合理性存疑，如果期后能够按期收回剩余90%的款项，可以在 2022 年 12 月确认收入，如果期后不能按期收回剩余款项，则不建议在 2022 年确认收入。陈版主，在上述情况下，我对收入确认时点的判断是否有问题，如果不对，请陈版主指教。

回答人：chenyiwei
这种情况首先要考虑B公司是代理人还是主要责任人。从以下两点考虑，属于代理人的可能性较大：
1 、B向A采购的目的明确，即硬件集成销售给C；
2 、B自身财务实力很弱，目前仅付款10%，可以合理推断剩余款项的支付取决于日后与C的交易顺利实现并收到回款。但目前尚未与C签订书面合同，仅为口头意向，最终销售能否实现存在重大不确定性。
3 、虽然已交付授权码，但因为软件产品的特点，必要时可以收回授权码而不损害其使用价值和后续转售价值。因此交付授权码属于可撤销行为。
相应地，后续即使在期后B与C签约并收回剩余90%款项，也应作为 2023 年度的收入，而不是 2022 年度的资产负债表日后调整事项。